# 关于研发费用归集

提问人：枣夹 核桃 时间：2022-07-14 09:50:29
请教陈版，公司业务是帮客户处理垃圾等服务，公司如果想进行一项研发任务，会依赖于从客户处收回的待处理的垃圾，先取样进行试验等工作，待试验成功后，用这个工艺处置从客户处收回的垃圾，我们认为前期试验是可以归集为研发的，但是待试验完成的工艺后，利用这个工艺将垃圾处置掉的人工，折旧等成本是否不能归集为研发，应该属于生产成本过程。如果一定要解释为研发有合理理由或者操作方式？是否可以说这个处置过程也是一种放大版研发，就是不像在实验室用样品进行的了，如果能这么解释那么相关成本计入研发，这笔收入则没有了对应的成本。
公司的研发与生产混同程度较高，利用生产过程进行的研发是否都不能计入研发费用？无论这个过程是否收客户的费用。比如无偿给客户处置垃圾，这个过程是否就能计入研发费用，或者倒给客户钱收垃圾回来研发，还能把支付的钱作为研发的材料支出。有偿提供处置垃圾的服务，那么利用这个处置过程就不能把相关成本计入研发，否则则出现无对应成本的收入？想请教陈版这个标准是否合适。

回答人：chenyiwei
1 、后续处置就是正常的生产过程。不应归集于研发。而且即使前面的研发过程，如果研发成果仅可用于处理该客户的废料，也是应作为合同履约成本而不是研发支出。
2 、利用生产过程进行的研发支出计入研发支出应从严把握。如果没有单独立项，没有单独归集可能形成日后通用研发成果的支出，则全部计入生产成本。